臺灣高等法院臺中分院刑事判決　　　　　　　　　　九十三年度上訴字第九二三號
　　上　訴　人　臺灣彰化地方法院檢察署檢察官
　　被　　　告　甲○○
右列上訴人因被告違反毒品危害防制條例案件，不服臺灣彰化地方法院九十三年度訴
字第一○四號中華民國九十三年四月二十八日第一審判決（起訴案號：臺灣彰化地方
法院檢察署九十二年度毒偵字第三一九一號，移
二三○號、第二三六號、第四五四號），提起上訴，並移
地方法院檢察署九十三年毒偵字第第一四○一號），本院判決如左：
    主　　  文
原判決撤銷。
甲○○連續施用第一級毒品，處有期徒刑拾月。
扣案之海洛因壹包（淨重約零點零貳公克）沒收銷燬之，扣案之注射針筒伍支及塑膠
袋壹個均沒收之。
    事  　　實
一、甲○○前因施用毒品案件，先後二次經臺灣彰化地方法院裁定移送觀察、勒戒後
    ，均認無繼續施用毒品之傾向，由臺灣彰化地方法院檢察署檢察官分別於民國九
    十年三月十三日以八十九年度毒偵字第五九六八號；及於九十二年十月一日以九
    十二年度毒偵字第二三四七號為不起訴處分確定。詎其仍不知悔改，再於五年內
    ，基於施用第一級毒品海洛因之概括犯意，自九十二年十一月初起至九十三年三
    月九日十二時許止，在其位於彰化縣鹿港鎮○○里○○路二八三號之住處、彰化
    縣鹿港鎮頂番里人和巷八十三之一號之居所、不詳車牌號碼之自小客車上及彰化
    縣和美鎮和美國中附近巷道旁之荒廢空屋內，以將第一級毒品海洛因摻水置放於
    注射針筒中，注射於手臂之方式，連續施用第一級毒品海洛因多次，平均約一星
    期施用一次。嗣先於九十二年十二月二十二日九時五十分許，因騎乘其妻所有但
    未懸掛車牌（車牌號碼ＳＱＩ－２１０號）之輕型機車，在彰化縣鹿港鎮○○里
    ○○路○段二五七巷內，為警攔檢查獲，並扣得第一級毒品海洛因一包（淨重約
    ○．○二公克）、供施用海洛因使用之注射針筒一支；復分別於九十二年十一月
    二十一日十五時許，在彰化縣鹿港鎮頂番里人和巷八十三之一號；及於九十二年
    十二月四日十三時三十分許，在停放於彰化縣鹿港鎮○○路二八三號前之不詳車
    牌號碼之自小客車上，經警查獲，並扣得供施用海洛因使用之注射針筒一支；再
    於九十三年二月十四日十四時四十分許，在彰化縣和美鎮○○路一二五巷一號前
    ，為警查獲，再扣得供施用海洛因使用之注射針筒一支；末於九十三年三月十日
    中午十二時三十分許，在彰化縣和美鎮○○路與和厝路口，為警查獲，再扣得施
    用海洛因使用之注射針筒二支及塑膠袋一個。。
二、案經彰化縣警察局鹿港分局報請臺灣彰化地方法院檢察署檢察官偵查起訴，暨彰
    化縣警察局和美分局報請臺灣彰化地方法院檢察署移送併案審理。
　　理      由
一、右揭事實，業據被告甲○○於原審及本院審理時均坦承不諱，且其先後於九十二
    年十一月二十一日、同年十二月四日、同年十二月二十二日、九十三年二月十四
    日及同年三月十日為警查獲時所採取之尿液，經送鑑驗結果，均呈嗎啡陽性反應
    ，有彰化縣衛生局九十二年十二月一日煙檢字第九二二三四六號煙毒尿液檢驗成
    績書、九十二年十二月十五日煙檢字第九二二四三七號煙毒尿液檢驗成績書、九
    十二年十二月二十九日煙檢字第九二二五○八號煙毒尿液檢驗成績書、九十三年
    二月二十三日煙檢字第九三○四○二號煙毒尿液檢驗成績書及九十三年三月二十
    二日煙檢字第九三○七六五號煙毒尿液檢驗成績書各一紙附卷可稽，而扣案之白
    色粉末一包（淨重約○．○二公克），經送鑑驗確係海洛因成分，此有法務部調
    查局九十三年二月五日調科壹字第一四○○○九七五九號鑑定通知書一紙在卷足
    憑，此外，復有注射針筒伍支及塑膠袋一個扣案可資佐證，故核被告之自白應與
    事實相符，堪以採信。再查被告曾因施用毒品案件，先後二次經原審法院裁定移
    送觀察、勒戒後，均認無繼續施用毒品之傾向，由臺灣彰化地方法院檢察署檢察
    官分別於九十年三月十三日以八十九年度毒偵字第五九六八號；及於九十二年十
    月一日以九十二年度毒偵字第二三四七號為不起訴處分確定等情，有該不起訴處
    分書、臺灣高等法院被告全國前案紀錄表及臺灣彰化地方法院檢察署刑案資料查
    註紀錄表在卷足憑，被告顯係於受觀察、勒戒執行完畢後，五年內再犯毒品危害
    防制條例第十條第一項之罪，從而，本案犯罪事證明確，被告前開犯行至堪認定
    。
二、核被告所為，係犯毒品危害防制條例第十條第一項之施用第一級毒品罪。被告為
    施用毒品持有第一級毒品，其持有之低度行為應為施用之高度行為所吸收，不另
  論罪。被告先後多次施用第一級毒品海洛因之犯行，時間緊接，所犯係構成要件
    相同之罪名，顯係基於概括犯意反覆為之，應依連續犯規定論以一罪，並加重其
    刑。又本案起訴書被告犯罪事實文未載及，而為本院認定成罪部分，既與起訴書
    載明部分具有連續犯之裁判上一罪關係，自為起訴效力所及，本院應併予審判。
    原審對被告論罪科刑，固非無見，惟查被告於九十三年三月九日十二時許，復有
    連續非法施用第一級毒品海洛因之犯行，此部分與原審判決有罪部分有連續犯之
    裁判上一罪關係，自為起訴效力及，應併予審判，原審於此部分未及審酌，應有
    未洽，檢察官據此上訴有理由；應由本院將原判決予以撤銷改判。爰審酌被告前
    曾有施用毒品罪行，經送觀察、勒戒後，猶不知悔改，竟再施用毒品不輟，惟於
    本院審理中已坦承其犯行，並參酌其犯罪目的、手段等一切情狀，量處如主文第
    二項所示之刑示懲。扣案之海洛因一包（淨重約○．○二公克），係屬第一級毒
    品，爰依毒品危害防制條例第十八條第一項前段規定，沒收銷燬之；另扣案之注
    射針筒五支及塑膠袋一個，係被告所有，且已供其施用毒品犯罪所用之物，業據
    其陳明在卷，爰依刑法第三十八條第一項第二款之規定，併予宣告沒收（注射針
    筒及塑膠袋性質上原可供其他用途使用，核非專供施用毒品所用之物，是不依毒
    品危害防制條例第十八條第一項前段規定宣告沒收銷燬）。
據上論斷，應依刑事訴訟法第三百六十九條第一項前段、第三百六十四條、第二百九
十九條第一項前段，毒品危害防制條例第十條第一項、第十八條第一項前段，刑法第
十一條前段、第五十六條、第三十八條第一項第二款，判決如主文。
本案經檢察官乙○○到庭執行職務。
中      華      民      國　    九十三     年     八      月     四 　　日
　                              臺灣高等法院臺中分院刑事第五庭
                                      審判長法　官  袁　從　楨
                                      　　　法　官　郭　同　奇
                                      　　　法  官  姚  勳  昌
右正本證明與原本無異。
如不服本判決應於收受送達後十日內向本院提出上訴書狀，其未敘述上訴之理由者並
得於提起上訴後十日內向本院補提理由書（均須按他造當事人之人數附繕本）。
　　　　　　　　　　　　　　　　　　　　　　書記官  洪  麗  華
中      華      民      國　九十三     年     八      月     四 　　日
毒品危害防制條例第十條：
施用第一級毒品者，處六月以上五年以下有期徒刑。
                        　　　　　　　　　　　　　　　　　　　　　　　　Ｒ
